臺灣臺中地方法院刑事判決　　　　　　　　　　　　九十一年度訴字第二一四八號
　　公　訴　人　台灣台中地方法院檢察署檢察官
　　被　　　告　乙○○
右列被告因搶奪等案件，經檢察官提起公訴（九十一年度偵字第一三五九一號、第一
四一八一號、第一五七八九號），本院判決如左：
    主  文
乙○○共同連續意圖為自己不法之所有，而搶奪他人之動產，處有期徒刑壹年肆月；
又共同竊盜，處有期徒刑肆月；應執行有期徒刑壹年陸月。
    事  實
一、(一)乙○○因缺錢花用，竟基於意圖為自己不法所有之概括犯意，連續於附表所示
    之時間、地點，騎駛其於民國九十一年六月初向友人鍾坤勳所借得車牌ＫＣＷ－
    ０８５號之機車，以佯裝問路之方式，趁被問者不及防備抗拒之際，出手搶奪對
    方戴在頸上之金項鍊，得手後拿到各銀樓變賣，其中編號一至四部分，係與其已
    成年之男友甲○○基於犯意之聯絡共同為之，編號五至八部分係其獨自行之。
    (二)乙○○與甲○○另基於意圖為自己不法所有之犯意聯絡，於九十一年七月六日
    中午，由乙○○騎駛前揭ＫＣＷ－０８５號機車，載甲○○至台中縣豐原市○○
    路合作國小前某道路旁，由甲○○持乙○○所有之鑰匙一支，竊取丙○○所有停
    在該處車牌ＪＶＪ－６７７號之重型機車一部，得手後，甲○○騎該竊得之機車
    、乙○○騎原來之機車一起離去。
    (三)嗣因附表編號八之被害人庚○○於遭搶時，一手護住金項鍊，一手抓住乙○○
    ，拉扯間兩人均人車倒地，引起附近民眾圍觀並報警，乙○○驚而棄車逃到台中
    縣潭子鄉○○村○○路○段六一號附近之菜園內躲藏，迄當日二十二時許，為警
    在該菜園內查獲；另甲○○於九十一年七月十九日十一時許，騎駛前揭竊得之機
    車，行經台中縣豐原市○○路六九一巷十二號前為警查獲。
二、案經台中縣警察局豐原分局報請台灣台中地方法院檢察署檢察官偵查起訴。
    理  由
一、右揭事實，業據被告乙○○於警、偵訊中及本院審理時坦承不諱，核與共犯甲○○供述與被告搶奪金項鍊、竊取機車，被害人丙○○指訴機車失竊、戊○○○、
    辛○○○、丁○○○、己○○、庚○○指訴金項鍊被搶，證人鍾坤勳陳述機車借
    給被告、金宏山銀樓負責人陳欽榮、金泉成銀樓店員張純英、金興銀樓負責人周
    美鳳、金源發銀樓負責人林麗美陳述被告持所搶之金項鍊銷贓之情節相符，並有
    該些銀樓買入金項鍊之登記簿影本三份、己○○被搶已斷裂之金項鍊照片三幀（
    在金興銀樓起獲）、庚○○被搶之金項鍊照片一幀、丙○○領回機車之收據一紙
    等資料附卷可稽。又附表編號一至三部分，雖無法查出被害人，然此部分除經被
    告及甲○○供述在卷外，尚有被告持所搶金項鍊三條到金泉成銀樓銷贓時簽名之
    登記簿影本可佐，是可信為真。本件事證明確，被告犯行均堪認定。
二、核被告所為，係犯刑法第三百二十五條第一項之搶奪既遂罪（附表編號一至七部
    分）、同條第三項之搶奪未遂罪（附表編號八部分）、第三百二十條第一項之竊
    盜罪（竊取機車）。又被告所犯附表編號一至四部分之搶奪行為及竊取機車之
    行為，與甲○○有犯意聯絡及行為分擔，均為共同正犯，被告所犯七次搶奪既
    遂一次搶奪未遂之行為，時間緊接、方法相同，觸犯構成要件相同之罪名，顯係
    基於概括犯意為之，應依連續犯規定論以搶奪既遂一罪，並加重其刑，公訴人
    謂被告竊取ＪＶＪ－６７７號機車後，與甲○○共乘為附表編號一至四之搶奪犯
    行，而認竊盜行為與搶奪行為有方法結果之牽連犯關係，然查該機車被竊時間係
    九十一年七月六日，附表編號一至四之搶奪時間係九十一年六月二十四日及九十
    一年七月二日，此經被告及甲○○陳述明確，起訴書亦為如是之記載，可知竊取
    機車之時間發生在該四件搶案之後，被告顯不可能騎該贓車為附表編號一至四之
    搶奪犯行甚明，被告亦供稱該四次搶奪犯行，應係騎ＫＣＷ－０８５號機車為之
    （參本院九十一年九月二十四日審判筆錄），故被告所犯之連續搶奪既遂罪與竊
    盜罪，係犯意各別，行為互異，應予分論併罰。爰審酌被告犯後坦認所為、態度
    良好、頗具悔意，惟對社會治安影響至鉅等一切情狀，分別量處如主文所示之刑
    ，並定其應執行之刑。另被告持以竊取機車之鑰匙，因未扣案，故未併予宣告沒
    收，附此敘明。
據上論斷，應依刑事訴訟法第二百九十九條第一項前段，刑法第二十八條、第五十六
條、第三百二十條第一項、第三百二十五條第一項、第五十一條第五款，罰金罰鍰提
高標準條例第一條前段，判決如主文。
中      華      民      國    九十一    年      九      月     三十     日
                                        法  官  李  秋  娟
右正本證明與原本無異。
如不服本判決，應於判決送達後十日內向本院提出上訴狀，上訴於臺灣高等法院臺中
分院( 須附繕本 )。
                                        書記官
中      華      民      國    九十一    年      九      月     三十     日
附錄論罪科刑法條
刑法第三百二十條
意圖為自己或第三人不法之所有，而竊取他人之動產者，為竊盜罪，處五年以下有期
徒刑、拘役或五百元以下罰金。
意圖為自己或第三人不法之利益，而竊佔他人之不動產者，依前項之規定處斷。
前二項之未遂犯罰之。
刑法第三百二十五條
意圖為自己或第三人不法之所有，而搶奪他人之動產者，處六月以上五年以下有期徒
刑。
因而致人於死者，處無期徒刑或七年以上有期徒刑，致重傷者，處三年以上十年以下
有期徒刑。
第一項之未遂犯罰之。
附 表
┌──┬────┬──────┬───┬─────┬──────────┐
│編號│時    間│地        點│被害人│所搶之財物│搶 奪 及 銷 贓 方 式│
├──┼────┼──────┼───┼─────┼──────────┤
│一  │九十一年│不       詳 │不  詳│金項鍊一條│被告騎機車後載甲○○│
│    │六月二十│         │      │四錢零九分│，由甲○○下手行搶，│
│    │四日    │            │      │重        │得手後，渠二人持至金│
│    │        │            │      │          │泉成銀樓銷贓。      │
├──┼────┼──────┼───┼─────┼──────────┤
│二  │同    右│同       右 │同  右│金項鍊一條│同右。              │
│    │        │            │      │三錢九分重│                    │
├──┼────┼──────┼───┼─────┼──────────┤
│三  │同    右│同       右 │同  右│金項鍊一條│同右。              │
│    │        │            │      │二錢五八分│                    │
│    │        │            │      │重        │                    │
├──┼────┼──────┼───┼─────┼──────────┤
│四  │九十一年│台中縣潭子鄉│梁黃梅│金項鍊一條│搶奪方式同右，但不知│
│    │七月二日│潭子街三段公│英    │約五、六錢│持至何處銷贓。      │
│    │十七時許│廳巷七二號前│      │重        │               │
├──┼────┼──────┼───┼─────┼──────────┤
│五  │九十一年│台中縣神岡鄉│陳黃阿│金項鍊一條│被告獨自騎機車行搶，│
│    │七月十一│三角村承德路│秀    │約七錢重  │得手後，與林承豐持至│
│    │日上午十│二六一號前  │      │          │金宏山銀樓銷贓。    │
│    │時三十分│            │      │          │                    │
│    │許      │            │      │          │                    │
├──┼────┼──────┼───┼─────┼──────────┤
│六  │九十一年│台中縣潭子鄉│倪林貴│金項鍊一條│搶奪方式同右，得手後│
│    │七月十一│雅潭路二段一│美    │重量不詳  │，與何春旺持至金源發│
│    │日十五時│五二巷三二弄│      │          │銀樓銷贓。          │
│    │許      │十五號      │      │          │                    │
├──┼────┼──────┼───┼─────┼──────────┤
│七  │九十一年│台中縣豐原市│己○○│金項鍊一條│搶奪方式同右，得手後│
│    │七月十三│社皮路一二三│      │重量不詳  │，持至金興銀樓銷贓。│
│    │日十六時│巷三山國王廟│      │          │                    │
│    │四十分許│前          │      │          │                    │
├──┼────┼──────┼───┼─────┼──────────┤
│八  │九十一年│台中縣潭子鄉│庚○○│未遂      │搶奪方式同右，惟因被│
│    │七月十三│大豐村大豐路│      │          │害人與之拉扯，致未得│
│    │日二十一│三段五十號前│      │          │手。                │
│    │時三十分│            │      │          │                    │
│    │許      │            │      │          │                    │
└──┴────┴──────┴───┴─────┴──────────┘
